臺灣新竹地方法院刑事判決
                                 111年度易字第372號
公  訴  人  臺灣新竹地方檢察署檢察官
被      告  吳金登





上列被告因贓物等案件，經檢察官提起公訴（110年度偵字第109
30號、第13858號、第13860號），被告於本院準備程序中，就被
訴事實均為有罪之陳述，經告知被告簡式審判程序之旨，並聽取
檢察官及被告之意見後，經本院合議庭評議後裁定由受命法官獨
任進行簡式審判程序，本院判決如下：
    主  文
吳金登犯附表所示之各罪，共參罪，均累犯，各處如附表「主文
罪名及宣告刑暨宣告沒收之物」欄所示之刑及沒收。應執行有期
徒刑捌月，如易科罰金，以新臺幣壹仟元折算壹日。
    事  實
一、吳金登分別為下列行為：
　㈠吳金登明知真實年籍、姓名均不詳、綽號「阿培」之成年友
    人所贈與之APPLE牌筆記型電腦（含充電器）1台（該筆記型
    電腦為葉昶廷所有，於民國109年9月21日14時許前之某時許
    ，在新竹市香山區柯湳2街旁農地失竊），顯係來路不明之
    贓物，竟仍基於收受贓物之犯意，於109年11月至12月間某
    日，在其位在新竹市○○區○村路000巷00弄00號住處，收受該
    APPLE牌筆記型電腦（含充電器）1台。嗣於110年2月26日18
    時許，吳金登攜帶上開筆記型電腦至鍾承恩所經營、位在新
    竹市○○區○○街000號之電腦維修店，請其代為重灌作業系統
    ，上開筆記型電腦經開機後即傳送定位訊息通知葉昶廷，葉
    昶廷因而據此尋獲上開筆記型電腦並報警到場處理，復為警
    當場扣得上開APPLE牌筆記型電腦（含充電器）1台（業已發
    還葉昶廷具領），而查悉上情。
　㈡又吳金登因缺錢使用，竟意圖為自己不法所有，基於竊盜之
    單一犯意，於110年9月8日2時13分許、同日2時16分許、同
    日2時18分許、同日2時30分許，駕駛其所有之車牌號碼000-
    000號普通重型機車至新竹市香山區香村路300巷與元培街口
    後，再步行至新竹市○○區○村路000號源鴻汽車保修廠，接續
    徒手竊取蔡秉典所有、放置在該汽車保修廠大門右側雜物堆
    之汽車電瓶7個（價值合計新臺幣【下同】5,000元）得手，
    並將上開汽車電瓶放置在前開機車腳踏墊後駕車離去。嗣蔡
    秉典發現上開物品失竊後報警處理，經警調閱監視器錄影畫
    面後，而循線查悉上情。
　㈢復吳金登再因缺錢使用，又意圖為自己不法所有，基於竊盜
    之犯意，於110年10月22日4時5分許，駕駛其所有之車牌號
    碼000-000號普通重型機車，至新竹市○○區○○路0段000巷00
    號後門，徒手竊取劉柑妹所有、掛在該處外牆上之熱水器1
    個（價值5,000元）得手，並將該熱水器放置在前開機車腳
    踏墊後駕車離去。嗣劉柑妹發現上開物品失竊後報警處理，
    經警調閱監視器錄影畫面後，而循線查悉上情。　　
二、案經劉柑妹訴由新竹市警察局第三分局報告臺灣新竹地方檢
    察署（下稱新竹地檢署）檢察官偵查後起訴。
    理  由
壹、程序事項
    本案被告吳金登所犯收受贓物、竊盜等罪，均非死刑、無期
    徒刑、最輕本刑為3年以上有期徒刑之罪，或高等法院管轄
    第一審之案件，被告於本院準備程序進行中，就被訴事實均
    為有罪之陳述，經本院合議庭評議後認合於刑事訴訟法第27
    3條之1第1項之規定，裁定進行簡式審判程序。又按簡式審
    判程序之證據調查，不受第159條第1項之限制，刑事訴訟法
    第273條之2定有明文，是於行簡式審判程序之案件，被告以
    外之人於審判外之陳述，除有其他不得作為證據之法定事由
    外，應認具有證據能力。本判決所援引被告以外之人於審判
    外之陳述，因本案採行簡式審判程序，復無其他不得作為證
    據之法定事由，依上開說明，應認具有證據能力。
貳、實體事項
一、認定犯罪事實所憑之證據及認定之理由
　　上開犯罪事實，業據被告於本院準備、簡式審判程序中均坦
    承不諱（見本院卷第99頁、第106頁、第107頁至第108頁）
    ，核與證人即被害人葉昶廷、蔡秉典、告訴人劉柑妹於警詢
    時之指述（見新竹地檢署110年度偵字第10930號卷【下稱偵
    10930號卷】第5頁至其背面、第6頁至其背面、新竹地檢署1
    10年度偵字第13858號卷【下稱偵13858號卷】第5頁至第6頁
    、110年度偵字第13860號卷【下稱偵13860號卷】第5頁至其
    背面）大致相符，且經證人即電腦維修店店長鍾承恩就被告
    攜帶上開失竊APPLE牌筆記型電腦到店維修、警方據報因而
    查獲被告之過程節證述明確（見偵10930號卷第10頁至其背
    面），並有警員鄭淯之110年9月3日偵查報告、新竹市警察
    局第三分局中華派出所扣押筆錄、扣押物品目錄表、具領人
    即被害人葉昶廷之贓物認領保管單各1份、警員梁家端110年
    10月30日偵查報告影本、車牌號碼000-000號車之車輛詳細
    資料報表各1份、110年9月8日現場暨道路監視器錄影畫面11
    張、110年9月8日現場照片5張、警員張誌倫110年11月15日
    偵查報告1份、110年10月22日住家暨道路監視器錄影畫面12
    張、110年10月22日現場照片3張（見偵10930號卷第4頁至其
    背面、第11頁至其背面、第12頁、第13-1頁、偵13858號卷
    第4頁至其背面、第21頁、第10頁至第13頁、第19頁至第20
    頁、第17頁至第19頁、偵13860號卷第4頁、第6頁至第8頁背
    面、第9頁至其背面）在卷可稽，是被告上開任意性自白，
    均核與事實相符，本案事證明確，被告前揭各該收受贓物、
    竊盜犯行均堪以認定，均應依法論罪科刑。
二、論罪科刑
　㈠核被告就犯罪事實欄一、㈠所為，係犯刑法第349條第1項之收
    受贓物罪；就犯罪事實欄一、㈡、㈢所為，均係犯同法第320
    條第1項之竊盜罪。
　㈡再者，數行為於同時同地或密切接近之時地實施，侵害同一
    之法益，各行為之獨立性極為薄弱，依一般社會健全觀念，
    在時間差距上，難以強行分開，在刑法評價上，以視為數個
    舉動之接續施行，合為包括之一行為予以評價，較為合理，
    即透過對於同一法益之同種類侵害行為繼續不間斷之實行，
    業已稀釋個別行為之獨立性，致使刑法評價時將之視為單一
    、整體之犯罪行為，而應論以接續犯。查被告於犯罪事實欄
    一、㈡所示時間，至前開源鴻汽車保修廠，先後徒手竊取被
    害人蔡秉典所有、放置在該汽車保修廠大門右側雜物堆之汽
    車電瓶共7個，在自然意義上雖有數個舉動，然其之犯罪手
    法相同，時間相近、地點同一，且均係侵害相同法益，各行
    為之獨立性實極為薄弱，依一般社會健全觀念難以強行分離
    ，自應包括於一行為予以評價，認為接續犯，應論以一罪。
　㈢被告所犯如犯罪事實欄一、㈠、㈡、㈢各該收受贓物、竊盜犯行
    ，各次行為時地有別，被害人亦有所不同，是其犯意各別，
    行為互殊，自應分論併罰。　　
　㈣被告①前於102、103年間因施用第二級毒品案件，經本院以10
    3年度審易字第637號判決分別判處有期徒刑6月、6月、6月
    ，並定應執行有期徒刑1年確定；②復於103年間因竊盜案件
    ，經本院以103年度審易字第616號判決分別判處有期徒刑5
    月、6月、5月、6月，並定應執行有期徒刑1年8月確定；③另
    於100、103年間因加重竊盜案件，經本院以103年度易字第1
    84號判決分別判處有期徒刑7月、7月，並定應執行有期徒刑
    1年1月確定；④又於103年間因竊盜案件，經本院以103年度
    竹簡字第844號判決判處有期徒刑6月確定；⑤再於103年間因
    竊盜案件，經本院以104年度易字第35號判決判處有期徒刑8
    月確定；⑥復於103年間因竊盜、贓物案件，經本院以104年
    度審原易字第18號判決分別判處有期徒刑7月、7月、7月，
    並定應執行有期徒刑1年3月確定。上開①至⑥案件所宣告之各
    刑，嗣經本院以104年度聲字第1642號裁定定應執行有期徒
    刑5年8月確定，經被告入監執行，於107年11月19日縮短刑
    期假釋出監，所餘刑期付保護管束，於108年10月14日保護
    管束期滿假釋未經撤銷，其未執行之刑，以已執行論，而執
    行完畢等情，有被告之臺灣高等法院被告前案紀錄表1份（
    見本院卷第13頁至第57頁）附卷可參，復為被告所坦認（見
    本院卷第108頁至第109頁），而被告受有期徒刑之執行完畢
    後，5年以內故意再犯本案各該有期徒刑以上之罪，當均屬
    刑法第47條第1項規定之累犯，茲參酌司法院大法官釋字第7
    75號解釋意旨，並聽取檢察官、被告之意見後，衡以被告前
    曾因施用第二級毒品、竊盜、贓物等案件經各該判決判處有
    期徒刑確定，亦因此長期入監執行，卻猶未戒慎其行，即於
    前揭罪刑執行完畢後再犯本案各該收受贓物、竊盜等相同罪
    質之犯行，足見其刑罰感應力薄弱，是認依刑法第47條第1
    項之規定加重被告之最低本刑，均不生行為人所受的刑罰超
    過其所應負擔罪責的情形，是乃均依刑法第47條第1項之規
    定，加重其刑。
　㈤爰以行為人責任為基礎，審酌被告因一時缺錢使用，見被害
    人蔡秉典所有之前揭電瓶或告訴人劉柑妹所有之熱水器無人
    看管，即下手竊取上開財物，其行為實漠視他人之財產權利
    ，又其明知其友「阿培」贈與之APPLE牌筆記型電腦（含充
    電器）1台係來路不明之贓物，卻仍收受，此亦助長贓物之
    流通，是被告於本案之各該行為並無任何可取之處，惟念及
    其所採取之犯罪手段尚稱平和，且前揭各該財物價值非鉅，
    其中APPLE牌筆記型電腦（含充電器）1台，亦已發還被害人
    葉昶廷具領，此有被害人葉昶廷出具之贓物認領保管單影本
    1份（見偵10930號卷第13-1頁）在卷可稽，故其各該犯罪情
    節尚非重大，又念及被告犯後終能坦承全部犯行，犯後態度
    尚可，並兼衡被告自述入監前從事板模工、與妻子同住、無
    須扶養家人之家庭經濟狀況及國中肄業之教育程度（見本院
    卷第108頁）等一切情狀，各量處附表「主文罪名及宣告刑
    暨宣告沒收之物」欄所示之刑，並定應執行刑如主文後段所
    示，且均諭知易科罰金折算基準。
三、關於沒收部分
　㈠按犯罪所得，屬於犯罪行為人者，沒收之；前2項之沒收，於
    全部或一部不能沒收或不宜執行沒收時，追徵其價額；第1
    項及第2項之犯罪所得，包括違法行為所得、其變得之物或
    財產上利益及其孳息；犯罪所得已實際合法發還被害人者，
    不予宣告沒收或追徵，刑法第38條之1第1項前段、第3項至
    第5項分別定有明文。又刑法第38條之1有關犯罪所得之沒收
    ，以原物沒收為原則，而違法行為所得與轉換而得之物（即
    變得之物），二者實屬同一，應擇一價值高者沒收，以貫徹
    任何人不得坐享或保有犯罪所得或犯罪所生之立法理念，但
    並無二者均予以沒收之理，此與孳息應與犯罪所得併同沒收
    之情形不同。
　㈡經查：
　⒈被告為如犯罪事實欄一、㈡、㈢所示各該竊盜犯行，分別竊得
    被害人蔡秉典所有之汽車電瓶7個、告訴人劉柑妹所有之熱
    水器1個等物，該等財物當核屬其各該竊盜犯行之犯罪所得
    ，而上開犯罪所得之去向，被告固然供稱：業已拿去回收變
    賣，電瓶換了1,000多元，電熱水器換了100、200元等語（
    見本院第99頁），然其變得之各該價款，顯未逾被害人蔡秉
    典、告訴人劉柑妹指訴之價額（見偵13858號卷第5頁背面、
    偵13860號卷第5頁），則揆諸前揭說明，自仍應以原物即汽
    車電瓶7個、熱水器1個認定其於本案之犯罪所得；至被告於
    簡式審理程序中雖又供稱其有拿1,000元賠償被害人蔡秉典
    ，告訴人劉柑妹向其表示不用賠等語（見本院卷第108頁）
    ，然被告並未提出相關證據以實其說，當難為有利於被告之
    認定，是被告此部分竊盜犯行之犯罪所得並無全部或一部已
    實際合法發還被害人之情形，復核無刑法第38條之2第2項得
    不予宣告沒收之事由，是爰依刑法第38條之1第1項前段、第
    3項規定於各該相關連犯行主文項下，併同宣告沒收，並於
    全部或一部不能沒收或不宜執行沒收時，追徵其價額。又該
    等物品倘經沒收或追徵後，被害人蔡秉典、告訴人劉柑妹得
    依刑事訴訟法第473條相關規定行使權利，不因本案沒收或
    追徵而影響其權利，自不待言。
　⒉另被告犯犯罪事實欄一、㈠所示之收受贓物犯行，其所得之被
    害人葉昶廷失竊之APPLE牌筆記型電腦（含充電器）1台，當
    屬該次收受贓物犯行之犯罪所得，惟上開APPLE牌筆記型電
    腦（含充電器）1台業已發還被害人葉昶廷具領，此有被害
    人葉昶廷出具之贓物認領保管單影本1份（見偵10930號卷第
    13-1頁）在卷可稽，是依刑法第38條之1第5項之規定，本院
    就此自無庸宣告沒收或追徵，末此敘明。
據上論斷，應依刑事訴訟法第273條之1第1項、第299條第1項前
段，判決如主文。
本案經檢察官邱志平提起公訴，檢察官劉正祥到庭執行職務。
中　　華　　民　　國　　111 　年　　8 　　月　　11　　日
                  刑事第二庭  法　官　江宜穎
以上正本證明與原本無異。
如不服本判決應於收受判決後20日內向本院提出上訴書狀，並應
敘述具體理由。其未敘述上訴理由者，應於上訴期間屆滿後20日
內向本院補提理由書(均須按他造當事人之人數附繕本)「切勿逕
送上級法院」。
中　　華　　民　　國　　111 　年　　8 　　月　　11　　日
                              書記官  蕭妙如
附錄本案論罪科刑法條：
中華民國刑法第349條第1項
收受、搬運、寄藏、故買贓物或媒介者，處5年以下有期徒刑、
拘役或科或併科50萬元以下罰金。

中華民國刑法第320條第1項
意圖為自己或第三人不法之所有，而竊取他人之動產者，為竊盜
罪，處5年以下有期徒刑、拘役或50萬元以下罰金。

附表：
編號      犯罪事實 主文罪名及宣告刑暨宣告沒收之物 1 犯罪事實欄一、㈠ 吳金登犯收受贓物罪，累犯，處有期徒刑肆月，如易科罰金，以新臺幣壹仟元折算壹日。 2 犯罪事實欄一、㈡ 吳金登犯竊盜罪，累犯，處有期徒刑參月，如易科罰金，以新臺幣壹仟元折算壹日。 未扣案之犯罪所得汽車電瓶柒個沒收之，於全部或一部不能沒收或不宜執行沒收時，追徵其價額。 3 犯罪事實欄一、㈢ 吳金登犯竊盜罪，累犯，處有期徒刑參月，如易科罰金，以新臺幣壹仟元折算壹日。 未扣案之犯罪所得熱水器壹個沒收之，於全部或一部不能沒收或不宜執行沒收時，追徵其價額。